【裁判字號】    90,訴,1110
【裁判日期】    900830
【裁判案由】    兒童及少年性交易防制條例等
【裁判全文】
臺灣桃園地方法院刑事判決                          九十年度訴字第一一一○號
    公  訴  人  臺灣桃園地方法院檢察署檢察官
    被      告  甲○○
右列被告因違反兒童及少年性交易防制條例等案件，經檢察官提起公訴（九十年度偵
字第九九四五號），本院判決如左：
        主  文
甲○○連續以出版品刊登足以引誘、媒介、暗示促使人為性交易之訊息，處有期徒刑
柒月，緩刑參年。
扣案0000000000號之行動電話壹台沒收。
        事  實
一、甲○○（綽號阿德）基於意圖營利之概括犯意，自民國九十年六月十二日起至同
    年六月十七日止，連續在屬出版品之自由時報刊登足以引誘、媒介、暗示及促使
    人為性交易之「優質學生，外出（大桃園縣市），配合度高，00000000
    00」等廣告訊息，以引誘、暗示並促使欲為性交易之不特定男客，循上開報載
    行動電話號碼與甲○○聯絡後，先由甲○○與不特定男客約定每次性交易代價為
新台幣（下同）四千至五千元，及性交易之時間、地點後，再出面聯絡，媒介經
    依上開廣告前來應徵之成年女子彭敬婷至不特定位於桃園縣市境內之賓館從事性
    交易，並由甲○○載送彭敬婷前往向男客收取費用並過濾客人身分，甲○○每次
    可自性交易代價中，抽取四成牟利，彭敬婷則分得其中六成，而於九十年六月十
    七日十五時許，彭敬婷經甲○○之媒介，在桃園縣桃園市邁阿密汽車旅館，以四
    千元之代價與不知名之男客為性交易一次。嗣經警循線甲○○所刊登之前揭廣告
    ，於九十年六月十七日，由桃園縣警察局桃園分局員警陳彥霖喬裝男客，循報載
    之電話與甲○○取得聯繫，並與之約定性交易金額一次五千元後，便衣員警旋應
    甲○○之要求先至桃園縣桃園市○○路二○八巷前踫面，同日約十八時許，甲○
    ○即帶同彭敬婷前往，而於向便衣警員收取五千元後離去，便衣警員即與彭敬婷
    一同進入桃園縣桃園市○○路二○八巷三○號鄉村汽車旅館二二一號房，俟彭敬
    婷自行脫光其身上衣物後，經警表明身分而當場查獲；另於同日十八時三十分許
    ，在桃園縣桃園市○○○○○道查獲甲○○，並自甲○○身上扣得其所有供犯罪
    所用之上開行動電話一台及收取之性交易費用五千元。
二、案經桃園縣警察局桃園分局報請臺灣桃園地方法院檢察署檢察官偵查起訴。
        理  由
一、訊據被告甲○○對右揭事實坦承不諱，並核與證人彭敬婷於警訊中所證述之情節
    相符（見偵查卷第一二頁），且被告為證人彭敬婷媒介不特定男客從事性交易，
    每次得自性交易代價中，抽取四成牟利，其主觀上顯有意圖營利之犯意甚明。此
    外復有上開廣告二份、員警職務報告乙紙、影印千元鈔五紙附卷（附於偵查卷第
    一四、一五、九、一七頁）可稽，及上開行動電話一台扣案足資佐證。本件事證
    明確，被告右揭犯行洵堪認定，應依法論科。
二、核被告甲○○所為，係違反兒童及少年性交易防制條例第二十九條之以出版品刊
    登足以引誘、媒介、暗示促使人為性交易之訊息罪及刑法第二百三十一條第一項
    前段之意圖使男女與他人為性交之行為，而媒介以營利罪。又被告先後所為利用
    報紙刊登前開足以引誘、媒介、暗示促使人為性交易之廣告訊息及意圖使男女與
    他人為性交之行為，而媒介以營利等犯行，均時間緊接，犯罪構成要件相同，各
    顯係基於概括犯意反覆為之，均為連續犯，各應依刑法第五十六條規定，以一罪
    論並加重其刑，公訴意旨就此漏未論及，容有未洽。被告所犯上前開二罪間，有
    方法、結果關係，為牽連犯，應依刑法第五十五條規定，從一重之以出版品刊登
    足以引誘、媒介、暗示促使人為性交易之訊息罪處斷。爰審酌被告犯罪之動機、
    目的、手段、連續刊登上開廣告，為彭敬婷媒介不特定男客從事性交易，嚴重破
    壞社會善良風氣，每次並可從中抽取性交易費用四成牟利，惟犯後坦承犯行，頗
    具悔意，態度尚稱良好等一切情狀，量處如主文所示之刑，以資懲儆。末查，被
    告前未曾受有期徒刑以上刑之宣告，有臺灣桃園地方法院檢察署刑案資料查註紀
    錄表及臺灣高等法院被告全國前案紀錄表各乙份附卷可稽，因一時失慮，偶罹刑
    典，經此刑之宣告後，應知警惕而無再犯之虞，本院因認暫不執行其刑為當，予
    以宣告緩刑三年，用啟自新。
三、另扣案0000000000號之行動電話一台，係被告所有且為用以聯絡性交
    易事宜之供犯罪所用之物，此業經被告於本院審理中供認屬實，是扣案之上開行
    動電話一台，自應依刑法第三十八條第一項第二款之規定，併予宣告沒收。至在
    被告身上所查獲之性交易費用五千元，雖係被告因犯本件之罪所得之物，然喬裝
    員警於交付當時係為偵查案件，取得本案相關之證據，並無真正移轉所有權之意
    ，則要難認被告已取得上開五千元之所有權，且上開五千元性質上亦非屬違禁物
    ，是尚乏沒收之依據，併此敘明。
據上論斷，應依刑事訴訟法第二百九十九條第一項前段，兒童及少年性交易防制條例
第二十九條，刑法第十一條前段、第五十六條、第二百三十一條第一項前段、第五十
五條、第七十四條第一款、第三十八條第一項第二款，判決如主文。
本案經檢察官楊挺宏到庭執行職務。
中      華      民      國      九十    年      八    月      三十      日
                                臺灣桃園地方法院刑事第二庭
                                      法  官      王美玲
右正本證明與原本無異。
如不服本判決，應於判決送達後十日內向本院提出上訴狀( 應附繕本 )，上訴於
臺灣高等法院。
                                      書記官      賴玉真
中        華        民        國   九十   年   八   月    三十一    日
附論罪科刑依據之法條：
兒童及少年性交易防制條例第二十九條
以廣告物、出版品、廣播、電視、電子訊號、電腦網路或其他媒體，散布、播送或刊
登足以引誘、媒介、暗示或其他促使人為性交易之訊息者，處五年以下有期徒刑，得
併科新臺幣一百萬元以下罰金。
刑法第二百三十一條（修正後）：
意圖使男女與他人為性交或猥褻之行為，而引誘、容留或媒介以營利者，處
五年以下有期徒刑，得併科十萬元以下罰金。以詐術犯之者，亦同。
以犯前項之罪為常業者，處一年以上七年以下有期徒刑，得併科三十萬元以
下罰金。
公務員包庇他人犯前二項之罪者，依各該項之規定加重其刑至二分之一。
以廣告物、出版品、廣播、電視、電子訊號、電腦網路或其他媒體，散布、播送或刊
登足以引誘、媒介、暗示或其他促使人為性交易之訊息者，處五年以下有期徒刑，得
併科新臺幣一百萬元以下罰金。


司法院資訊處製作；財團法人民間司法改革基金會備份。
